臺灣士林地方法院刑事判決　　　　　　　96年度易字第2177號
公　訴　人　臺灣士林地方法院檢察署檢察官
被　　　告　甲○○
　　　　　　　　　　（現於台灣士林看守所羈押中）
上列被告因竊盜案件，經檢察官提起公訴（96年度偵字第11756
號），被告於準備程序就被訴事實為有罪之陳述，本院裁定以簡
式審判程序審理，並判決如下：
    主  文
甲○○所犯如附表編號1 至編號6 之竊盜罪，均累犯，分別量處
如附表編號1 至編號6 所示之刑；又犯收受贓物罪，累犯，處有
期徒刑肆月。應執行有期徒刑貳年。
    事  實
一、甲○○因軍法案件，經軍事法院判處有期徒刑6 月確定，於
    民國94年12月16日執行完畢。詎仍不知悔改，復意圖為自己
    不法之所有，分別基於竊盜之犯意，於附表編號1 至6 之時
    間、地點，以附表編號1 至6 之方法，竊取如附表編號1至6
    所示之被害人所有之財物。
二、甲○○另基於收受贓物之犯意，於96年9 月24日上午6 時許
    ，在臺北縣汐止市○○路○ 段113 號某網咖前，明知真實姓
    名年籍不詳綽號「阿德」之成年男子所交付車號DWC-903 號
    機車係他人失竊之贓車（係辛○○所使用，於96年9 月23日
    凌晨零時20分許，在臺北縣汐止市汐止火車站內失竊），仍
    予收受後，供己騎用。嗣於96年9 月24日上午8 時15分，甲○○騎乘上開辛○○遭竊之機車，行經臺北縣汐止市○○路
    與連興路口，為辛○○之父葉添福發現，報警而查獲，並於
    甲○○之背包內查得附表編號1 至6 所示遭竊之金融卡等物
    ，始悉上情。
三、案經臺北縣政府警察局汐止分局報告臺灣士林地方法院檢察
    署檢察官偵查起訴。
    理  由
一、本件被告甲○○所犯非死刑、無期徒刑或最輕本刑有期徒刑
    3 年以上之罪，亦非高等法院管轄第一審案件，且於準備程
    序進行中，被告先就被訴事實為有罪之陳述，經告知被告簡
    式審判程序之旨，並聽取檢察官、被告之意見後，本院裁定
    進行簡式審判程序，是本件之證據調查，依刑事訴訟法第27
    3 條之2 規定，不受同法第159 條第1 項、第161 條之2 、
    第161 條之3 、第163 條之1 及第164 條至第170 條規定之
    限制，合先敘明。
二、前揭事實業據被告甲○○坦承不諱，並與被害人戊○○、丁○○、己○○、丙○○、壬○○、、乙○○、庚○○、葉添
    福、辛○○於警偵詢之陳述相符（96年度偵字第11756 號卷
    第101 至102 、95至96、98至99、130 至131 、107 至108
    、126 、114 至115 、13至14、15至16、12頁），復有贓物
    領回保管單7 紙（同上偵查卷第103 、152 、155 、109 、
    116 、21、20頁）附卷可稽，足認被告之任意性自白與事實
    相符，堪可採信。本案事證明確，被告犯行均堪可認定，應
    依法論科。
三、核被告甲○○就犯罪事實一（即附表編號1 至6） 所為，均
    係犯刑法第320 條第1 項之竊盜罪；就犯罪事實二係犯刑法
    第349 條第1 項收受贓物罪。被告就犯罪事實一、二所犯各
    罪，犯意各別，行為互殊，均應予分論併罰。又被告有事實
    欄所述犯罪科刑執行情形，有臺灣高等法院被告前案紀錄表
    附卷可參，其於有期徒刑執行完畢5 年內，故意再犯本件有
    期徒刑以上之各罪，均應依刑法第47條第1 項之規定論以累
    犯，並加重其刑。本件公訴人請求合併判處被告有期徒刑2
    年2 月，經審酌被告之犯罪手段、竊得財物之價值，及犯罪
    後坦承犯行之態度等一切情狀，認公訴人上開求刑尚屬過高
    ，爰分別量處如主文所示之刑，並定其應執行之刑。
四、未扣案之被告用以行竊附表編號1 所示機車之鑰匙1 支，為
    被害人戊○○所有，業據被害人戊○○供明（同上偵查卷第
    102 頁）；另扣案被告用以騎乘收受之贓物機車之鑰匙1 支
    ，為被害人辛○○所有並經辛○○連同失竊之機車領回（同
    上偵查卷第12頁），上開供被告犯罪所用之物，既均非被告
    所有，爰不為諭知沒收。
五、末查，公訴意旨略稱：被告於短時間內多次竊取他人財物，
    顯已染有犯罪惡習，請求依竊盜犯贓物犯保安處分條例第3
    條第1 項規定對被告諭知刑前強制工作云云。惟按，保安處
    分係針對受處分人將來之危險性所為之處置，以達教化、治
    療之目的，為刑罰之補充制度。我國現行刑法採刑罰與保安
    處分雙軌制，係在維持行為責任之刑罰原則下，為協助行為
    人再社會化之功能，以及改善行為人潛在之危險性格，期能
    達成根治犯罪原因、預防犯罪之特別目的。是保安處分中之
    強制工作，旨在對嚴重職業性犯罪及欠缺正確工作觀念或無
    正常工作因而習慣犯罪者，強制其從事勞動，學習一技之長
    及正確之謀生觀念，使其日後重返社會，能適應社會生活。
    刑法第90條第1 項規定：「有犯罪之習慣或以犯罪為常業或
    因遊蕩或懶惰成習而犯罪者，得於刑之執行完畢或赦免後，
    令入勞動場所，強制工作。」，即係本於保安處分應受比例
    原則之規範，使保安處分之宣告，與行為人所為行為之嚴重
    性、行為人所表現之危險性及對於行為人未來行為之期待性
    相當之意旨而制定，而由法院視行為人之危險性格，決定應
    否令入勞動處所強制工作，以達預防之目的。所謂「有犯罪
    之習慣」係指對於犯罪以為日常之惰性行為，乃一種犯罪之
    習性（最高法院94年度臺上字第6611號判決意旨參照）。查
    被告前並無竊盜犯罪紀錄，有臺灣高等法院被告前案紀錄表
    1 份在卷可按，其於本院供稱係因96年9 月之前未覓得工作
    ，為圖虛榮，見被害人之車輛停於路旁未上鎖，始起意侵入
    車內取走信用卡，俾向友人炫耀等語（本院卷第25、26、33
    頁），衡以被告本件竊盜犯罪之時間均在96年9 月底前，是
    被告供稱其於96年9 月之前無工作始犯本案等語，應屬可採
    ，則是否僅據被告本件犯罪，即認定被告有竊盜之犯罪習慣
    ，尚非無疑。而所謂強制工作，係指以強制方式而使人從事
    勞動工作；名為保安處分，就剝奪人身自由而言，實與刑罰
    無異，有違反人民有免於勞動強制之自由之虞，自必須對於
    真正具有社會危險性之行為人始可宣告之，否則，難免違背
    比例原則之虞，自以不宣告為原則，而以宣告為例外。本件
    既無積極證據足以證明被告有犯竊盜罪之習慣或以之為常業
    ，復無積極證據足以證明被告有在刑之執行前，先行強制工
    作之必要性，即無宣告強制工作之必要，附此敘明。
據上論斷，應依刑事訴訟法第273 條之1 第1 項、第299 條第1
項前段，刑法第320 條第1 項、第349 條第1 項、第47條第1 項
、第51條第5 款，刑法施行法第1 條之1 第1 項、第2 項前段，
判決如主文。
本案經檢察官湯偉祥到庭執行職務。
中　　華　　民　　國　　96　　年　　12　　月　　28　　日
                  刑事第三庭法  官  陳美彤
以上正本證明與原本無異。
如不服本判決，應於收受送達後10日內向本院提出上訴書狀。
                            書記官  賴麗容
中　　華　　民　　國　　96　　年　　12　　月　　28　　日
【附表】
┌─┬────┬────┬────┬─────────┬──────┬───────┐
│編│犯罪時間│犯罪地點│被害人  │行竊方式及所得財物│所犯法條    │宣告刑        │
│號│        │        │        │（單位：新臺幣）  │            │              │
├─┼────┼────┼────┼─────────┼──────┼───────┤
│1 │96年6月 │臺北縣汐│戊○○  │利用戊○○所有之車│刑法第320 條│有期徒刑參月。│
│  │9 日晚間│止市明峰│        │號DZQ-332 號機車鑰│第1 項      │              │
│  │某時    │街29號前│        │匙未取下，徒手竊取│            │              │
│  │        │        │        │該機車供己騎用。  │            │              │
├─┼────┼────┼────┼─────────┼──────┼───────┤
│2 │96年8月 │臺北縣汐│丁○○  │利用丁○○所有之車│刑法第320條 │有期徒刑參月。│
│  │間某日  │止市水源│        │號W7-9120 號自小客│第1項       │              │
│  │        │路1 段29│        │車車門未鎖，徒手進│            │              │
│  │        │1巷附近 │        │入該自小客車內，竊│            │              │
│  │        │        │        │取信用卡3 張、零錢│            │              │
│  │        │        │        │100元等物得逞。   │            │              │
├─┼────┼────┼────┼─────────┼──────┼───────┤
│3 │96年8月 │臺北縣汐│己○○  │利用己○○所有之車│刑法第320條 │有期徒刑肆月。│
│  │14日上午│止市水源│        │號U3-4255 號自小客│第1項       │              │
│  │某時    │路2 段36│        │車車門未鎖，徒手進│            │              │
│  │        │巷內    │        │入該自小客車內，竊│            │              │
│  │        │        │        │取數位相機1 台、信│            │              │
│  │        │        │        │用卡1 張、健保卡3 │            │              │
│  │        │        │        │張、身份證1 張等物│            │              │
│  │        │        │        │得逞。            │            │              │
├─┼────┼────┼────┼─────────┼──────┼───────┤
│4 │96年9 月│臺北縣汐│壬○○  │利用壬○○所有之車│刑法第320條 │有期徒刑肆月。│
│  │間某日  │止市仁愛│丙○○  │號DJ-0337 號自小客│第1項       │              │
│  │        │路166 之│        │車車門未鎖，徒手進│            │              │
│  │        │1 號附近│        │入該自小客車內，竊│            │              │
│  │        │        │        │取丙○○所有之皮包│            │              │
│  │        │        │        │1 個、金融卡4 張、│            │              │
│  │        │        │        │黨證1 張、電話卡，│            │              │
│  │        │        │        │壬○○所有之中華郵│            │              │
│  │        │        │        │政金融卡等物得逞。│            │              │
├─┼────┼────┼────┼─────────┼──────┼───────┤
│5 │96年9 月│臺北縣汐│乙○○  │利用乙○○所有之車│刑法第320條 │有期徒刑肆月。│
│  │間某日  │止市大同│        │號6G-2616 號自小客│第1項       │              │
│  │        │路2 段45│        │車車門未鎖，徒手進│            │              │
│  │        │0 號車場│        │入該自小客車內，竊│            │              │
│  │        │內      │        │取加油卡1 張、信用│            │              │
│  │        │        │        │卡1張、零錢800元得│            │              │
│  │        │        │        │逞。              │            │              │
├─┼────┼────┼────┼─────────┼──────┼───────┤
│6 │96年9 月│臺北縣汐│庚○○  │利用庚○○所有之車│刑法第320條 │有期徒刑肆月。│
│  │24日凌晨│止市明峰│        │號6N-6119 號自小客│第1項       │              │
│  │3時許   │街302 巷│        │車車門未鎖，徒手進│            │              │
│  │        │口      │        │入該自小客車內，竊│            │              │
│  │        │        │        │取手提包1 只（內有│            │              │
│  │        │        │        │現金卡1張、金融卡 │            │              │
│  │        │        │        │2 張、帳單4 本、皮│            │              │
│  │        │        │        │夾1 只、行動電話1 │            │              │
│  │        │        │        │支、回數票1 本）及│            │              │
│  │        │        │        │零錢400元。       │            │              │
└─┴────┴────┴────┴─────────┴──────┴───────┘
